Images des répertoires du notaire Stanislas Emile Baudoin pour l'étude XXI
Archives nationales de France
Images des répertoires du notaire Stanislas Emile Baudoin pour l'étude XXI
12 mai 1874 - 13 novembre 1879
MC/RE/XXI/25, MC/RE/XXI/27
Etude XXI; Baudoin, Stanislas Emile
2 registres
Archives nationales de France
Minutes et répertoires: la loi 2008-696 du 15 juillet 2008 relative aux archives a fixé à 75 ans à compter de la date de l'acte, ou à 25 ans à compter de la date du décès de l'intéressé si ce délai est plus bref, le délai de communication des minutes et répertoires des notaires; ce délai est porté à 100 ans à compter de la date de l'acte si le document se rapporte à un mineur (code du Patrimoine, articles L213-2, 4e d et 5e).
Autres documents de l'étude (dossiers de clients, comptabilité...): s'agissant d'archives privées, ces documents sont communicables selon les modalités fixées par le déposant ou le donateur.
Certains documents ne sont pas accessibles sous leur forme originale en raison de leur mauvais état de conservation.
Registres versés aux Archives nationales en 1983
Images des répertoires de l’étude XXI
Archives de l'étude XXI
répertoire d'officier public ministériel
- Répertoire chronologique pour la période du 12 mai 1874 au 13 novembre 1879, 12 mai 1874 - 13 novembre 1879; MC/RE/XXI/25; Le répertoire comporte 99 feuillets et fait partie d'un registre de 252 feuillets de papier manuscrits, hauteur 35,5 x largeur 25,5 cm, composé de plusieurs cahiers cotés et paraphés par le juge suppléant au tribunal civil de première instance du département de la Seine conformément à la loi du 25 ventôse an XI. Le registre est en bon état.
  Registre folioté en 2003 (foliotation non visible à l'écran)
  Le registre contient aussi le répertoire des notaires François Le Monnyer pour la période du 13 août 1864 au 7 mai 1874, Léon André Thion de la Chaume pour la période du 14 novembre 1879 au 24 mai 1882, et Martin Jules Léon Vallée pour la période du 27 mai au 9 décembre 1882.
  Le répertoire contient les informations suivantes: 1. le n° de l'acte dans l'année; 2. date du jour; 3. nature de l'acte passé en brevet; 4. nature de l'acte passé en minute; 5. nom, prénom, domicile des parties, indication sur la situation et les prix des biens; 6. date d'enregistrement de l'acte; 7. droits d'enregistrement.
  Attention: seuls les actes passés en minute sont conservés; les actes mentionnés dans le répertoire comme passés en simple brevet (colonne 3) ne sont pas conservés par les notaires et ne sont donc pas versés au Minutier (ils sont remis aux clients).
  répertoire
  - Liste chronologique des actes pour la période du 12 mai au 31 décembre 1874, 12 mai - 31 décembre 1874; 114 r°-123 v°; 10 feuillets
  - Liste chronologique des actes pour la période du 5 janvier au 30 décembre 1875, 5 janvier - 30 décembre 1875; 124 r°-142 r°; 19 feuillets
  - Liste chronologique des actes pour la période du 3 janvier au 30 décembre 1876, 3 janvier - 30 décembre 1876; 142 r°-159 v°; 18 feuillets
  - Liste chronologique des actes pour la période du 3 janvier au 31 décembre 1877, 3 janvier - 31 décembre 1877; 159 v°-177 r°; 19 feuillets
  - Liste chronologique des actes pour la période du 3 janvier au 30 décembre 1878, 3 janvier - 30 décembre 1878; 177 r°-192 r°; 16 feuillets
  - Liste chronologique des actes pour la période du 2 janvier au 13 novembre 1879, 2 janvier - 13 novembre 1879; 192 r°-202 v°; 11 feuillets
- Répertoire alphabétique des clients pour la période du 12 mai 1874 au 13 novembre 1879, 12 mai 1874 - 13 novembre 1879; MC/RE/XXI/27; Le répertoire comporte 47 feuillets et fait partie d'un registre de 310 feuillets de papier manuscrits, hauteur 32,5 x largeur 22 cm. Le registre n'est pas en bon état. La reliure est à refaire. De nombreux feuillets sont tachés ou déchirés.
  Le registre contient aussi les répertoires alphabétiques des clients des notaires François Le Monnyer pour la période du 13 août 1864 au 7 mai 1874, Léon André Thion de la Chaume pour la période du 14 novembre 1879 au 24 mai 1882, et Martin Jules Léon Vallée pour la période du 27 mai 1882 à 1889.
  Le répertoire contient les informations suivantes: 1. noms des parties; 2. nature des actes; 3. noms des parties; 4. dates des actes.
  - Liste alphabétique des clients, lettre A, 6 v°-7 v°; 2 feuillets
  - Liste alphabétique des clients, lettre B, 30 r°-33 r°; 4 feuillets
  - Liste alphabétique des clients, lettre C, 60 v°-63 v°; 4 feuillets
  - Liste alphabétique des clients, lettre D, 90 v°-92 v°; 3 feuillets
  - Liste alphabétique des clients, lettre E, 104 r°-104 r°; 1 feuillet
  - Liste alphabétique des clients, lettre F, 114 r°-115 r°; 2 feuillets
  - Liste alphabétique des clients, lettre G, 133 r°-134 v°; 2 feuillets
  - Liste alphabétique des clients, lettre H, 147 r°-148 r°; 2 feuillets
  - Liste alphabétique des clients, lettres I et J, 155 r°-156 r°; 2 feuillets
  - Liste alphabétique des clients, lettre K, 159 v°-159 v°; 1 feuillet
  - Liste alphabétique des clients, lettre L, 175 v°-178 v°; 4 feuillets
  - Liste alphabétique des clients, lettre M, 203 r°-205 v°; 3 feuillets
  - Liste alphabétique des clients, lettre N, 217 v°-218 v°; 2 feuillets
  - Liste alphabétique des clients, lettre O, 222 v°-223 r°; 2 feuillets
  - Liste alphabétique des clients, lettre P, 234 v°-236 r°; 3 feuillets
  - Liste alphabétique des clients, lettre Q, 244 r°-244 r°; 1 feuillet
  - Liste alphabétique des clients, lettre R, 255 r°-256 v°; 2 feuillets
  - Liste alphabétique des clients, lettre S, 271 v°-273 r°; 3 feuillets
  - Liste alphabétique des clients, lettre T, 285 r°-285 v°; 1 feuillet
  - Liste alphabétique des clients, lettres U, V, W, 301 v°-303 r°; 3 feuillets